臺灣高雄地方法院小額民事判決
111年度雄小字第2103號
原      告  果貿國宅社區第三棟住戶管理委員會

法定代理人  劉照純  
被      告  三飲企業有限公司

法定代理人  胡久根  

上列當事人間拆除設備等事件，本院於民國111年10月13日言詞
辯論終結，判決如下：
    主  文
原告之訴駁回。
訴訟費用新臺幣壹仟元由原告負擔。
    事實及理由
一、原告主張：兩造自105年10月1日起至110年10月1日訂立加水
    站合約書，於110年10月1日到期後，被告依約應歸還一切設
    備，被告拖到110年12月6日第一次拆除電錶設備但未拆除完
    畢，原告因而於110年12月10日以存證信函要求被告應於110
    年12月15日前拆除完畢回復原狀，被告至110年12月26日才
    完全拆除設備但仍有文宣海報未撕走，被告已經做原告加水
    站14年了，被告惡意霸佔營業場所(卷第323頁背面)，原告
    請求被告應賠償相當於租金之損害賠償直到完全遷出。聲明
    ：被告應給付原告24,000元及自支付命令送達翌日起至清償
    日止，按週年利率5%計算之利息。
二、被告則以：被告相關設備期滿前已陸續拆走，只剩下標籤還
    沒有拆，但原告不讓我們拆，設備也早就遷走了，而且從頭
    到尾都是壓克力，並沒有原告講的玻璃換成壓克力的情形；
    被告搬遷時原告在場但沒有書面證明；另依兩造合約第9條
    是約定原告應歸還相關設備及標籤，不是被告有拆除的義務
    ，被告確實是在110年12月26日才拆走設備，但因設備包括
    原告的設備，被告不能單方拆走需與原告協商，兩造合約第
    3、4條約定是原告提供等語。聲明：原告之訴駁回。
三、本院的判斷：
　㈠查兩造加水站合約書第2條約定「加水站所需硬體設備，於合
    約期間作為自助加水站營業之用，所有權均歸屬三飲企業有
    限公司所有。」、第7條約定「回饋金每月捌仟元整，...乙
    方(被告)不得拖延。」、第9條約定「契約終止後，甲方(原
    告)應將歸屬乙方一切設備、標章、相關文件、廣告文物等
    返還乙方」，有原告提出之加水站合約書可參(卷第23頁)，
    是兩造合約並未約定契約終止後被告應遷讓之時間，且依上
    開合約約定，係約定原告有返還相關設備等予被告，應認屬
    原告之義務，是原告無從依契約約定或債務不履行請求被告
    給付損害。
　㈡原告雖主張被告惡意霸佔營業場所，原告自得請求被告應賠
    償相當於租金之損害賠償直到完全遷出，惟兩造加水站合約
    書約定被告按月提供的是回饋金予原告，並未承租房屋之租
    金，原告亦未提出任何證據，以證明因被告遲交還場所而受
    有任何相當租金之損害，及請求金額合理性之依據，原告主
    張亦無理由。
　㈢又當事人主張有利於己之事實者，就其事實有舉證之責任，
    民事訴訟法第277 條本文定有明文。民事訴訟如係由原告主
    張權利者，應先由原告負舉證之責，若原告先不能舉證以證
    實自己主張之事實為真實，則被告就其抗辯事實即令不能舉
    證，或其所舉證尚有瑕疵，亦應駁回原告之請求（最高法院
    17年上字第917號判例意旨參照）。另依民法第184 條第1 
    項前段規定，侵權行為之成立，須行為人因故意過失不法侵
    害他人權利，亦即行為人須具備歸責性、違法性，並不法行
    為與損害間有因果關係，始能成立，且主張侵權行為損害賠
    償請求權之人，對於侵權行為之成立要件應負舉證責任（最
    高法院100 年度台上字第328號民事裁判意旨參照）。原告
    主張被告惡意霸佔營業場所，固可認為其真意似認為被告有
    故意侵權行為而造成原告損害，然原告並未提出任何證據以
    證明被告有惡意霸佔而拒不交還約定場所之事實，原告主張
    亦不能認為有理由。
　㈣兩造合約於110年10月1日到期，被告雖未立即騰空交還使用
    之場所，但原告自陳被告已在上開場所設加水站14年，參以
    依合約書約定，確實有多項設備係由原告提供，又未約定被
    告應於合約終止後負責回復原狀，原告於終止後本可自行拆
    遷由原告負責提供之設備，且因部分設備由原告提供，又未
    約定被告負責設置何等設備及需於合約終止後負責拆除何等
    設備，是原告未催告被告遷讓交還設備之前，尚不能認為被
    告應負損害賠償之責任，而原告分別在110年12月10日、110
    年12月24日催告被告交還場所，有原告所提存證信函可參(
    卷第227-231頁)，依原告自陳被告係分別在110年12月6日部
    分拆除、110年12月26日拆除全部設備，顯見原告催告後被
    告已將場所清空交還原告；至原告主張尚有文宣海報未撕走
    ，亦不能認為被告仍有占用系爭場所之情形；況原告並未提
    出任何確實已依通常情形，或依已定之計劃而有將系爭場所
    改出租予他人之證明，依民法第216條規定，亦難認為原告
    受有何損害或有何預期利益損失可言；是原告主張並無理由
    ，無從准許。
四、綜上所述，原告依民法債務不履行、侵權行為等規定，請求
    被告應給付原告24,000元及自支付命令送達翌日起至清償日
    止，按週年利率5％計算之利息，為無理由，應予駁回。
五、本件事證已臻明確，兩造其餘攻擊防禦方法及所提證據，核
    與判決結果不生影響，爰不逐一論述，併此說明。
六、結論：原告之訴為無理由。本件訴訟費用應由敗訴之原告自
    行負擔。
中　　華　　民　　國　　111 　年　　11　　月　　1 　　日
    　　　　　　　高雄簡易庭　法　官    林玉心
以上正本係照原本作成。
民事訴訟法第436條之24第2項：對於本判決之上訴，非以違背法
令為理由，不得為之。如對本判決上訴，須於判決送達後20日內
向本院提出上訴狀，並須表明原判決所違背之法令及其具體內容
與依訴訟資料可認為原判決有違背法令之具體事實之上訴理由。
（均須按他造當事人之人數附繕本）。
中　　華　　民　　國　　111 　年　　11　　月　　1 　　日
      　　　　　　　　　　　　書記官  李月君